---
title: "ExpressedTF_def_ver2"
output: html_document
date: "2025-07-19"
---

```{r setup, include=FALSE}
knitr::opts_chunk$set(echo = TRUE)
```

# Expressed TFの定義を下記に変更してFigure2の結果を出す。
気持ち；cell type specificな発現のあるTF-cell typeをunmeasuredとして見逃さないようにしたい

1. あるTFで
    - Cell typeごとに発現 / 非発現がある
    - Cell typeに紐づいたcell type classを見る。Cell type classごとに見て、一つでも発現判定されたCell typeがあれば、そのTF-Cell type classは、expressedと定義する
2. 1を全てのTFで行うと、TF-Ctcペアごとに、新しいexpressed の定義ができる。
    - Heatmapで眺めてみる
3. unmeasuredをカウントする
    - bar plot
    - Dot plotで
    
# library
```{r}
library(tidyverse)
library(dplyr)
library(patchwork)
library(ggpubr)
```

# dataset
```{r}
df_chip <- read_tsv("/Users/saeko/Unmeasured/data/SRX_date_20231004_unmeasured_added.tsv")
annotation <- read_tsv("/Users/saeko/Unmeasured/data/SRX_date_20231004_unmeasured_added.tsv")
annotation_Family <- readRDS("/Users/saeko/Documents/MOCCS/paper_figure/MOCCS_paper_public/data/Fig2/obj/df_fam.rds")
stepminer_all <- read_tsv("/Users/saeko/Unmeasured/data/RNA_expression_HPA_stepminer_all_res.tsv")
```
# ベースのデータ作成
```{r}
tgt_Ct <- stepminer_all$Cell_type %>% unique()
tgt_TF <- stepminer_all$Antigen %>% unique()
Ctc_join <- annotation %>% select(Cell_type_class, Cell_type) %>% 
  filter(Cell_type %in% tgt_Ct) %>% distinct()
Family_join <- annotation_Family %>% select(Antigen, Family) %>% 
  filter(Antigen %in% tgt_TF) %>% distinct()

df_base <- stepminer_all %>% left_join(Ctc_join, by = "Cell_type") %>% 
  left_join(Family_join, by = "Antigen")
dim(stepminer_all)
dim(df_base)
```
# 1. Cell type classごとに見て、一つでも発現判定されたCell typeがあれば、そのTF-Cell type classは、expressedと定義
```{r}
df_base_expressed <- df_base %>% group_by(Antigen, Cell_type_class) %>%
  summarise(expressed = ifelse(sum(StepMiner_binary) >= 1, 1, 0))
unique(df_base_expressed$expressed)
```
# 2. heatmap
```{r}
df_base_expressed %>% 
  drop_na(expressed) %>%
  ggplot(aes(x = reorder(Cell_type_class, -expressed), y = reorder(Antigen, -expressed), fill = factor(expressed))) +
  geom_tile() +
  scale_fill_manual(values = c("white", "orange")) +
  labs(
    title = "Expressed TFs",
    x = "Cell type class",
    y = "Antigen (TF)",
    fill = "# expressed TFs"
  ) +
  theme_minimal() +
  theme(axis.text.x = element_text(angle = 45, hjust = 1),
        axis.text.y = element_blank())
```
#3. Count unmeasured
```{r}
df_chip_count <- df_chip %>% filter(Cell_type_class != "Others") %>%
  select(Antigen, Cell_type_class) %>% 
  group_by(Antigen, Cell_type_class) %>% 
  summarise(n_sample = n()) 

Ctc_list <- df_chip_count$Cell_type_class %>% unique()
TF_list <- df_chip_count$Antigen %>% unique()

mt_unmeasured <- matrix(nrow = length(TF_list), ncol = length(Ctc_list))
for (i in 1:length(TF_list)) {
  tgt_TF <- TF_list[i]
  for (j in 1:length(Ctc_list)) {
    tgt_Ctc <- Ctc_list[j]
    
    tgt_chip_num <- df_chip_count %>% filter(Antigen == tgt_TF & Cell_type_class == tgt_Ctc) %>% .$n_sample
    tgt_expressed <- df_base_expressed %>% filter(Antigen == tgt_TF & Cell_type_class == tgt_Ctc) %>% .$expressed
    if(length(tgt_expressed) != 0){
      if(length(tgt_chip_num) == 0 & tgt_expressed == 1){
        tgt_unmeasured <- 1
      }else{
        tgt_unmeasured <- 0
      }
      mt_unmeasured[i, j] <- tgt_unmeasured
    }else{
      mt_unmeasured[i, j] <- NA
    }
  }
}
rownames(mt_unmeasured) <- TF_list
colnames(mt_unmeasured) <- Ctc_list
mt_unmeasured_narm <- mt_unmeasured[!apply(is.na(mt_unmeasured), 1, all), ] #全てNAの行を削除
mt_unmeasured_narm2 <- mt_unmeasured_narm[, !apply(is.na(mt_unmeasured_narm), 2, all)] #全てNAの列を削除
saveRDS(mt_unmeasured_narm2, "/Users/saeko/Unmeasured/data/mt_unmeasured_stepminer_Ctc.rds")
```

```{r}
mt_unmeasured_narm2 <- readRDS("/Users/saeko/Unmeasured/data/mt_unmeasured_stepminer_Ctc.rds")

row_unmeasured <- rownames(mt_unmeasured_narm2)
mt_unmeasured_tib <- mt_unmeasured_narm2 %>% as_tibble() %>% mutate(Antigen = row_unmeasured) %>%
  pivot_longer(-c(Antigen), names_to = "Cell_type_class", values_to = "num_unmeasured") %>%
  left_join(df_base_expressed, by = c("Antigen", "Cell_type_class")) %>%
  left_join(Family_join, by = "Antigen") 
saveRDS(mt_unmeasured_tib, "/Users/saeko/Unmeasured/data/tib_unmeasured_stepminer_Ctc.rds")
```

## barplot
```{r fig.width=22, fig.height=10}
mt_unmeasured_tib <- readRDS("/Users/saeko/Unmeasured/data/tib_unmeasured_stepminer_Ctc.rds")

tib_barplot <- mt_unmeasured_tib %>%
  select(Antigen, Cell_type_class, expressed, num_unmeasured) %>%
  group_by(Cell_type_class) %>%
  summarise(
    n = n(),
    total_expressed_TF_Ctc = sum(expressed),
    #total_measured_ChIPseq = sum(num_ChIPseq),
    total_unmeasured_TF_Ctc = sum(num_unmeasured)
  ) %>%
  mutate(unmeasured_ratio = total_unmeasured_TF_Ctc / total_expressed_TF_Ctc,
         Unmeasured_percentage = (unmeasured_ratio*100),
         Measured_percentage = 100 - Unmeasured_percentage) %>%
  pivot_longer(-c(Cell_type_class, n, total_expressed_TF_Ctc, total_unmeasured_TF_Ctc, unmeasured_ratio), 
               names_to = "measure", values_to = "percentage")

tib_barplot %>% 
  ggplot(aes(x = reorder(Cell_type_class, -unmeasured_ratio), y = percentage, fill = measure, label = round(percentage))) +
  geom_bar(stat = "identity", width = 0.7) +
  geom_text(aes(y = 110)) +
  xlab("Cell type class (tissue)")+
  ylab("Unmeasured(%)")+
  scale_fill_manual(values = c("gray", "blue3")) +
  theme(plot.title = element_text(face="bold",hjust = 0.5), 
        legend.position = c(0.5, 1.1),
        legend.direction = "horizontal",
        panel.grid.major = element_blank(),
        panel.grid.minor = element_blank(),
        panel.background = element_blank(), 
        axis.line = element_line(colour="black"),
        axis.text=element_text(size=20,face="bold", color = "black"),
        axis.text.x =element_text(size=20,face="bold", color = "black", angle = 45, hjust = 1),
        axis.text.y =element_text(size=20,face="bold", color = "black"),
        axis.title=element_text(size=20,face="bold", color = "black"),
        aspect.ratio = 0.5
  )
```



## Dotplot
```{r fig.width=20, fig.height=14}
# tibble -> matrix
mt_unmeasured_tib <- readRDS("/Users/saeko/Unmeasured/data/tib_unmeasured_stepminer_Ctc.rds")

tib_dotplot <- mt_unmeasured_tib %>% 
  filter(is.na(Family) == FALSE & Family != "No_annotation" & Family != "Unknown") %>%
  group_by(Family, Cell_type_class) %>%
  summarise(
    total_expressed_TF = sum(expressed, na.rm = TRUE),
    #total_measured_ChIPseq = sum(num_ChIPseq, na.rm = TRUE),
    total_unmeasured_TF = sum(num_unmeasured, na.rm = TRUE),
    ratio_unmeasured = total_unmeasured_TF/total_expressed_TF
  )

tib_dotplot %>% 
  ggplot(aes(x = reorder(Family, -total_unmeasured_TF), 
             y= reorder(Cell_type_class, total_unmeasured_TF), 
             size = ratio_unmeasured, label = total_unmeasured_TF)) + 
  geom_point(aes(color = ratio_unmeasured)) +
  geom_text(color = "white", size = 2) +
  #scale_color_gradientn(colours = viridis::viridis(20), limits = c(0,max(tib_plot$ratio_unmeasured)), oob = scales::squish) +
  scale_color_gradientn(
    #colours = c("blue", "white",  "red"),  # お好みの色ベクトル
    colours = c("white",  "blue"),
    limits = c(0, max(tib_dotplot$ratio_unmeasured)), 
    oob = scales::squish
  )+
  xlab("TF family") +
  ylab("Cell type class") +
  theme(
    aspect.ratio = 0.8,
    plot.background = element_blank(),
    plot.title = element_text(size = unit(12, "pt")),
    plot.subtitle = element_text(size = unit(10, "pt")),
    plot.caption = element_text(size = unit(8, "pt")),
    plot.tag = element_text(size = unit(18, "pt")),
    axis.ticks = element_line(colour = "black", linewidth = unit(0.5, "pt")),
    axis.line = element_blank(), # element_line(linewidth = unit(0.5, "pt")),
    axis.title = element_text(size = unit(15, "pt")),
    axis.text.x = element_text(size= unit(15, "pt"), color = "black", angle = 90, hjust = 1),
    axis.text.y = element_text(size= unit(15, "pt"), color = "black"),
    panel.grid.major = element_blank(),
    panel.grid.minor = element_blank(),
    panel.border = element_rect(fill = NA, colour = "black", linewidth = unit(0.25, "pt")),
    panel.background = element_blank(),
    legend.key = element_blank(),
    legend.title = element_text(size = unit(10, "pt")),
    legend.text = element_text(size = unit(10, "pt")),
    strip.text = element_text(colour = "black", size = unit(8, "pt")),
    strip.background = element_rect(fill = NA, color = NA))

```
# 4. その他のFig2-3の結果確認
## Fig. 2D
```{r}

```

## Fig. 3 
