---
title: "Unmeasured_cell_line"
output: html_document
date: "2025-07-06"
---

```{r setup, include=FALSE}
knitr::opts_chunk$set(echo = TRUE)
```


```{r}
library(tidyverse)

```

# ChIP-Atlas data (一度もchIP-seqされていないものも含む)
```{r}
# 1回でOK
# df2 <- read_tsv("/Users/saeko/Unmeasured/data/Human_transcriptional_factors_Cell_2018/Supple_table_S1.tsv")
# df2_TF <- df2 %>% filter(IsTF == "Yes")
# length(unique(df2_TF$TF))
# 
# df <- read_tsv("/Users/saeko/Documents/MOCCS/important_chipseq_prediction/data/chip-atlas/SRX_date_20231004.tsv")
# df <- df %>% arrange(year, month, day, time) %>% mutate(order = 1:nrow(df)) %>% 
#   filter(Cell_type_class != "Unclassified" & Cell_type_class != "No description") %>%
#   filter(Antigen != "GFP" & Antigen != "Epitope tags")
# 
# ChIPatlas_TF <- df$Antigen %>% unique()
# length(ChIPatlas_TF)
# 
# unmeasured_TF <- setdiff(unique(df2_TF$TF), ChIPatlas_TF)
# length(unmeasured_TF)
# View(tibble(unmeasured_TF = unmeasured_TF))
# 
# # ChIP-Atlasのdfに、一度もとられていないTFの情報も追加しておく
# add_tib <- df_unmeasured <- tibble(
#   SRX = NA_character_,
#   year = NA_real_,
#   month = NA_character_,
#   day = NA_character_,
#   time = NA,
#   Genome = NA_character_,
#   Antigen_class = "TFs and others",
#   Antigen = unmeasured_TF,
#   Cell_type_class = NA_character_,
#   Cell_type = NA_character_,
#   order = NA_integer_
# )
# df3 <- df %>% rbind(add_tib)
# write_tsv(df3, "/Users/saeko/Unmeasured/data/SRX_date_20231004_unmeasured_added.tsv")
```

```{r}
df_chip <- read_tsv("/Users/saeko/Unmeasured/data/SRX_date_20231004_unmeasured_added.tsv") #587の全くChIP-seqされていないTFの情報も入っている

cell_chip <- df_chip$Cell_type %>% unique()
cell_chip_tib <- tibble(cell = cell_chip)
length(cell_chip)
write(cell_chip, "/Users/saeko/Downloads/cell_chip.txt")

tmp <- df_chip %>% select(Cell_type_class, Cell_type) %>% distinct() 
write_tsv(tmp, "/Users/saeko/Downloads/ChIP_atlas_Ctc_ct.tsv")
```
# RNA expression data from Human protein atlas
```{r}
df_HPA1 <- read_tsv("/Users/saeko/Unmeasured/data/Human_protein_atlas/rna_celline.tsv")
cell_HPA <- unique(df_HPA1$`Cell line`)
cell_HPA_tib <- tibble(cell = cell_HPA)
length(cell_HPA)
write(cell_HPA, "/Users/saeko/Downloads/cell_HPA.txt")
```
```{r}
inter_cell <- intersect(cell_HPA, cell_chip)
length(inter_cell)
  inter_cell_tib <- tibble(cell = inter_cell)
```
# 名前よせ
```{r}
# 必要パッケージ
#install.packages("stringdist")
library(stringdist)
library(dplyr)

# 正規化関数
normalize_name <- function(x) {
  x %>%
    tolower() %>% #小文字化
    gsub("[\\[\\]\\(\\)/_\\-]", " ", .) %>% #角括弧、丸括弧、スラッシュ、アンダースコア、ハイフンなど→半角スペース
    gsub("\\+", " plus", .) %>% #"+" →" plus" 
    gsub("\\s+", " ", .) %>% #複数の連続スペースを1つのスペースに縮約
    trimws() #文字列の前後のスペースを除去
}

# 正規化データフレーム作成
chip_norm <- data.frame(cell_chip = cell_chip, norm_chip = normalize_name(cell_chip), stringsAsFactors = FALSE)
HPA_norm  <- data.frame(cell_HPA  = cell_HPA,  norm_HPA  = normalize_name(cell_HPA),  stringsAsFactors = FALSE)

# 数字だけ取り出す補助関数
extract_digits <- function(x) {
  digits <- gsub("[^0-9]", "", x)
  if (nchar(digits) > 0) return(digits) else return(NA)
}


# マッチング処理 (ChIP-Atlasを基準に、HPAのcell名と近いChIP-Atlasでのcell typeを探す)
results <- lapply(seq_len(nrow(HPA_norm)), function(i) {
  distances <- stringdist(HPA_norm$norm_HPA[i], chip_norm$norm_chip, method = "jw") #Jaro-Winkler距離, 低いほど類似
  best_idx <- which.min(distances)
  best_score <- 1 - distances[best_idx]
  best_chip <- chip_norm$cell_chip[best_idx]
  
  # normalizeで一致あるいは、similarityが基準以上だったら報告, ただし、数字の不一致は除外
  if (best_score >= 0.8 | HPA_norm$cell_HPA[i] == best_chip) {
    digits_HPA <- extract_digits(HPA_norm$cell_HPA[i])
    digits_chip <- extract_digits(best_chip)
    
    # 数字がある場合は一致している必要がある
    if (is.na(digits_HPA) || is.na(digits_chip) || digits_HPA == digits_chip) {
      data.frame(
        cell_HPA = HPA_norm$cell_HPA[i],
        suggested_cell_chip = best_chip,
        similarity_score = round(best_score, 3),
        normalized_match = HPA_norm$norm_HPA[i] == chip_norm$norm_chip[best_idx]
      )
    } else {
      NULL  # 数字不一致なら除外
    }
}

})

# 出力：正規化による一致を含める
match_table <- do.call(rbind, results)
print(match_table)
dim(match_table)
View(match_table)

write_tsv(match_table, "/Users/saeko/Unmeasured/data/Human_protein_atlas/ChIPatlas_HPA_cell_match_thre0.8.tsv")
```


# 手動で調整したcell line対応表を使って、cell lineごとに発現/非発現を定義
```{r}
match_table2 <- read_csv("/Users/saeko/Unmeasured/data/Human_protein_atlas/ChIPatlas_HPA_cell_match_thre0.8_manual.csv")
match_table2 %>% dim()
colnames(match_table2) <- c("cell_HPA", "Cell_type", "similarity_score", "normalized_match")
```

```{r}
mt_RNA4 <- read_tsv("/Users/saeko/Unmeasured/data/Human_protein_atlas/rna_celline.tsv")
colnames(mt_RNA4) <- c("Gene", "Gene_name", "cell_HPA", "TPM", "pTPM", "nTPM")
df_chip <- read_tsv("/Users/saeko/Unmeasured/data/SRX_date_20231004_unmeasured_added.tsv") #587の全くChIP-seqされていないTFの情報も入っている, 合計2395TFs

tgt_TFs <- df_chip$Antigen %>% unique()
tgt_cell_HPA <- match_table2$cell_HPA %>% unique()
mt_RNA4.2 <- mt_RNA4 %>% filter(cell_HPA %in% tgt_cell_HPA) %>% 
  filter(Gene_name %in% tgt_TFs) %>%
  left_join(match_table2, by = "cell_HPA") %>% drop_na(TPM)
length(unique(mt_RNA4.2$cell_HPA))
length(unique(mt_RNA4.2$Gene_name)) #-> 2309TFs
```

```{r fig.width=20, fig.height=20}
library(patchwork)

# Cell typeごとに、TFの発現量をhistgramで作っておく。
min_nTPM <- min(mt_RNA4.2$nTPM)
max_nTPM <- max(mt_RNA4.2$nTPM)

p_list <- list()
j <- 1
for (i in 1:24) {
  p <- mt_RNA4.2 %>%
    filter(Gene_name %in% tgt_TFs[j:(j+9)]) %>%
    ggplot(aes(x = nTPM)) +
    geom_histogram(bins = 50) +
    facet_wrap(~ Gene_name, scales = "free_x", nrow = 1) +
    theme_minimal() +
    labs(x = "nTPM", y = "Count") +
    theme(
      strip.text = element_text(size = 10),
      axis.text.y = element_text(size = 6),
      axis.text.x = element_blank(),
      aspect.ratio = 1.8,
      legend.position = "none"
    )+
    coord_flip()
  j <- i*10 + 1
  p_list[[i]] <-  p
}

p_list[[1]] / p_list[[2]] / p_list[[3]]/p_list[[4]]/p_list[[5]]/p_list[[6]]/p_list[[7]]/p_list[[8]]/p_list[[9]]/p_list[[10]]
p_list[[11]] / p_list[[12]] / p_list[[13]]/p_list[[14]]/p_list[[15]]/p_list[[16]]/p_list[[17]]/p_list[[18]]/p_list[[19]]/p_list[[20]]
p_list[[21]] / p_list[[22]] / p_list[[23]]/p_list[[24]]

```


```{r}
# Unmeasured(%)の計算
# FPKM細胞ごとに上位25% or 50%であるTF-CTの組み合わせをcount
inter_cell_type <- intersect(df_chip$Cell_type, mt_RNA4.2$Cell_type)
inter_TF <- intersect(df_chip$Antigen, mt_RNA4.2$Gene_name)
length(inter_TF)

mt_Chip <- df_chip %>% filter(Cell_type %in% inter_cell_type | Antigen %in% inter_TF) %>%
  select(Antigen, Cell_type) %>% 
  group_by(Antigen, Cell_type) %>% 
  summarise(n_sample = n()) %>% 
  pivot_wider(names_from = Cell_type, values_from = n_sample)
row_Chip <- mt_Chip$Antigen
mt_Chip_ct <- mt_Chip %>% ungroup() %>% select(-Antigen) %>% as.matrix()
rownames(mt_Chip_ct) <- row_Chip
mt_Chip_ct[is.na(mt_Chip_ct)] <- 0
dim(mt_Chip_ct)
saveRDS(mt_Chip_ct, "/Users/saeko/Unmeasured/data/mt_Chip_ct.rds")

mt_RNA4.3 <- mt_RNA4.2 %>% filter(Cell_type %in% inter_cell_type | Gene_name %in% inter_TF) %>%
  select(Gene_name, Cell_type, nTPM) %>%
  drop_na(Cell_type, nTPM) %>%
  group_by(Gene_name, Cell_type) %>%
  summarise(nTPM = mean(nTPM, na.rm = TRUE), .groups = "drop") %>%
  pivot_wider(names_from = Cell_type, values_from = nTPM)
row_RNA4.3 <- mt_RNA4.3$Gene_name
mt_RNA4.3_ct <- mt_RNA4.3 %>% ungroup() %>% select(-Gene_name) %>% as.matrix()
rownames(mt_RNA4.3_ct) <- row_RNA4.3
mt_RNA4.3_ct[is.na(mt_RNA4.3_ct)]  <- 0
saveRDS(mt_RNA4.3_ct, "/Users/saeko/Unmeasured/data/mt_RNA4.3_ct_HPA.rds")

tgt_threshold <- 0.25
mt_totalTF <- matrix(nrow = nrow(mt_Chip_ct), ncol = ncol(mt_Chip_ct))
for (i in 1:nrow(mt_Chip_ct)) {
  for (j in 1:ncol(mt_Chip_ct)) {
    
    tgt_TF <- rownames(mt_Chip_ct)[i]
    tgt_tissue <- colnames(mt_Chip_ct)[j]
    threshold <- quantile(mt_RNA4.3_ct[, tgt_tissue], 1-tgt_threshold) 
    #threshold <- quantile(mt_RNA2[, j], tgt_threshold) #第三四分位数を求める
    if(tgt_TF %in% rownames(mt_RNA4.3_ct)){
      tgt_RNA <- mt_RNA4.3_ct[tgt_TF,tgt_tissue]
      
      if(tgt_RNA >= threshold){
        mt_totalTF[i,j] <- 1
      }else{
        mt_totalTF[i,j] <- 0
      }
    }
  }
}
rownames(mt_totalTF) <- rownames(mt_Chip_ct)
colnames(mt_totalTF) <- colnames(mt_Chip_ct)
saveRDS(mt_totalTF, paste0("/Users/saeko/Unmeasured/data/mt_total_expressed_TF_ct",tgt_threshold,"_v1.rds"))

mt_totalTF %>% as_tibble() %>%
  mutate(Antigen = rownames(mt_totalTF)) %>%
  pivot_longer(-Antigen, names_to = "Cell_type", values_to = "expressed_TF") %>%
  ggplot(aes(x = reorder(Cell_type, -expressed_TF), y = reorder(Antigen, -expressed_TF), fill = factor(expressed_TF))) +
  geom_tile() +
  scale_fill_manual(values = c("white", "orange")) +
  labs(
    title = "Expressed TFs across cell types",
    x = "Cell Type",
    y = "Antigen (TF)",
    fill = "# expressed TFs"
  ) +
  theme_minimal() +
  theme(
    axis.text.x = element_blank(),
    axis.text.y = element_blank()
  )
```


```{r}
mt_totalTF_unmeasured <- matrix(nrow = nrow(mt_Chip_ct), ncol = ncol(mt_Chip_ct))
for (i in 1:nrow(mt_Chip_ct)) {
  for (j in 1:ncol(mt_Chip_ct)) {
    
    tgt_TF <- rownames(mt_Chip_ct)[i]
    tgt_ct <- colnames(mt_Chip_ct)[j]
    
    if(tgt_TF %in% rownames(mt_totalTF)){
      tgt_RNA <- mt_totalTF[tgt_TF,tgt_ct]
      tgt_chip <- mt_Chip_ct[tgt_TF,tgt_ct]
      
      if(tgt_RNA == 1 & tgt_chip == 0){
        mt_totalTF_unmeasured[i,j] <- 1
      }else{
        mt_totalTF_unmeasured[i,j] <- 0
      }
    }
  }
}
rownames(mt_totalTF_unmeasured) <- rownames(mt_Chip_ct)
colnames(mt_totalTF_unmeasured) <- colnames(mt_Chip_ct)
saveRDS(mt_totalTF_unmeasured, paste0("/Users/saeko/Unmeasured/data/mt_total_unmeasured_TF_ct",tgt_threshold,"_v1.rds"))
```


# unmeasuredの統計量など
```{r}
dim(mt_totalTF_unmeasured)
mt_unmeasured_numeric <- as.data.frame(lapply(mt_totalTF_unmeasured, as.numeric))
total_zeros <- sum(mt_unmeasured_numeric == 0, na.rm = TRUE)
total_ones  <- sum(mt_unmeasured_numeric == 1, na.rm = TRUE)
cat("Total 0s:", total_zeros, "\n")
cat("Total 1s:", total_ones, "\n")
```

# plot
```{r}
tgt_threshold <- 0.25
mt_totalTF_unmeasured <- readRDS(paste0("/Users/saeko/Unmeasured/data/mt_total_unmeasured_TF_ct",tgt_threshold,"_v1.rds"))
mt_Chip_ct <- readRDS("/Users/saeko/Unmeasured/data/mt_Chip_ct.rds")

rownames_TF_chip <- rownames(mt_Chip_ct)
mt_Chip_ct_tib <- mt_Chip_ct %>% as_tibble() %>% mutate(Antigen = rownames_TF_chip) %>%
    pivot_longer(-c(Antigen), names_to = "Cell_type", values_to = "num_ChIPseq") 

rownames_total_TF_unmeasured <- rownames(mt_totalTF_unmeasured)
mt_totalTF_unmeasured_tib <- mt_totalTF_unmeasured %>% as_tibble() %>% mutate(Antigen = rownames_total_TF) %>%
  pivot_longer(-c(Antigen), names_to = "Cell_type", values_to = "unmeasured_TF") 

tib_plot <-  mt_totalTF_unmeasured_tib %>% left_join(mt_Chip_ct_tib, by = c("Antigen", "Cell_type")) 
tib_plot %>%
  ggplot(aes(x = reorder(Cell_type, -unmeasured_TF), y = reorder(Antigen, -unmeasured_TF), fill = factor(unmeasured_TF))) +
  geom_tile() +
  scale_fill_manual(values = c("white", "blue")) +
  labs(
    title = "Unmeasured TFs across cell types",
    x = "Cell Type",
    y = "Antigen (TF)",
    fill = "# Unmeasured TFs"
  ) +
  theme_minimal() +
  theme(
    axis.text.x = element_blank(),
    axis.text.y = element_blank()
  )
```
# Family, Cell type classごとにDotplot
```{r}
annotation <- read_tsv("/Users/saeko/Unmeasured/data/SRX_date_20231004_unmeasured_added.tsv")
annotation_Ctc <- annotation %>% select(Cell_type_class, Cell_type) %>% distinct()

annotation_Family <- readRDS("/Users/saeko/Documents/MOCCS/paper_figure/MOCCS_paper_public/data/Fig2/obj/df_fam.rds")
annotation_Family <- annotation_Family %>% select(Antigen, Family) %>% distinct()

mt_totalTF <- readRDS(paste0("/Users/saeko/Unmeasured/data/mt_total_expressed_TF_ct",tgt_threshold,"_v1.rds"))
rowname_mt_totalTF <- rownames(mt_totalTF)
mt_totalTF_tib <- mt_totalTF %>% as_tibble() %>% mutate(Antigen = rowname_mt_totalTF) %>%
  pivot_longer(-Antigen, names_to = "Cell_type", values_to = "expressed_TF") 

tib_plot2 <- tib_plot %>% left_join(annotation_Ctc, by = c("Cell_type")) %>%
  left_join(annotation_Family, by = "Antigen") %>%
  left_join(mt_totalTF_tib, by = c("Antigen", "Cell_type")) %>%
  filter(is.na(unmeasured_TF) == FALSE) 
dim(tib_plot)
dim(tib_plot2)
saveRDS(tib_plot2, "/Users/saeko/Unmeasured/data/tib_plot2_HPA.rds")
```

```{r fig.width=20, fig.height=10}
# Cell type classごとにplot
tib_plot_Ctc <- tib_plot2 %>% 
  select(Antigen, Cell_type, expressed_TF, unmeasured_TF, num_ChIPseq, Cell_type_class) %>%
  group_by(Cell_type_class) %>%
  summarise(
    n = n(),
    total_expressed_TF_Ctc = sum(expressed_TF),
    total_measured_ChIPseq = sum(num_ChIPseq),
    total_unmeasured_TF_num_Ctc = sum(unmeasured_TF)
  ) %>%
  mutate(unmeasured_ratio = total_unmeasured_TF_num_Ctc / total_expressed_TF_Ctc) 
  
View(tib_plot_Ctc)

tib_plot_Ctc2 <- tib_plot_Ctc %>% mutate(Unmeasured_percentage = (unmeasured_ratio*100)) %>%
  mutate(Measured_percentage = 100 - Unmeasured_percentage) %>% 
  pivot_longer(-c(Cell_type_class, n, total_expressed_TF_Ctc, total_measured_ChIPseq, total_unmeasured_TF_num_Ctc, unmeasured_ratio), names_to = "measure", values_to = "percentage")

tib_plot_Ctc2 %>%
  ggplot(aes(x = reorder(Cell_type_class, -percentage), y = percentage, fill = measure, label = round(percentage))) +
  geom_bar(stat = "identity", width = 0.7) +
  geom_text(aes(y = 110)) +
  xlab("Cell type class (tissue)")+
  ylab("Unmeasured(%)")+
  scale_fill_manual(values = c("gray", "blue3")) +
  theme(plot.title = element_text(face="bold",hjust = 0.5), 
        legend.position = c(0.5, 1.1),
        legend.direction = "horizontal",
        panel.grid.major = element_blank(),
        panel.grid.minor = element_blank(),
        panel.background = element_blank(), 
        axis.line = element_line(colour="black"),
        axis.text=element_text(size=20,face="bold", color = "black"),
        axis.text.x =element_text(size=20,face="bold", color = "black", angle = 45, hjust = 1),
        axis.text.y =element_text(size=20,face="bold", color = "black"),
        axis.title=element_text(size=20,face="bold", color = "black"),
        aspect.ratio = 0.5
  )
```


```{r fig.width=20, fig.height=14}
# Family - Cell type classごとにDot plot
tib_plot3 <-  tib_plot2 %>% 
  filter(is.na(Family) == FALSE & Family != "No_annotation") %>%
  group_by(Family, Cell_type_class) %>%
  summarise(
    total_expressed_TF = sum(expressed_TF, na.rm = TRUE),
    total_measured_ChIPseq = sum(num_ChIPseq, na.rm = TRUE),
    total_unmeasured_TF = sum(unmeasured_TF, na.rm = TRUE),
    ratio_unmeasured = total_unmeasured_TF/total_expressed_TF
  )
saveRDS(tib_plot3, "/Users/saeko/Unmeasured/data/tib_plot3_HPA.rds")

p <- tib_plot3 %>% 
  ggplot(aes(x = reorder(Family, -total_unmeasured_TF), y= reorder(Cell_type_class, total_unmeasured_TF), size = ratio_unmeasured, label = total_unmeasured_TF)) + 
  geom_point(aes(color = ratio_unmeasured)) +
  geom_text(color = "white", size = 2) +
  #scale_color_gradientn(colours = viridis::viridis(20), limits = c(0,max(tib_plot$ratio_unmeasured)), oob = scales::squish) +
  scale_color_gradientn(
    #colours = c("blue", "white",  "red"),  # お好みの色ベクトル
    colours = c("white",  "blue"),
    limits = c(0, max(tib_plot3$ratio_unmeasured)), 
    oob = scales::squish
  )+
  xlab("TF family") +
  ylab("Cell type class") +
  theme(
    aspect.ratio = 0.8,
    plot.background = element_blank(),
    plot.title = element_text(size = unit(12, "pt")),
    plot.subtitle = element_text(size = unit(10, "pt")),
    plot.caption = element_text(size = unit(8, "pt")),
    plot.tag = element_text(size = unit(18, "pt")),
    axis.ticks = element_line(colour = "black", linewidth = unit(0.5, "pt")),
    axis.line = element_blank(), # element_line(linewidth = unit(0.5, "pt")),
    axis.title = element_text(size = unit(15, "pt")),
    axis.text.x = element_text(size= unit(15, "pt"), color = "black", angle = 90, hjust = 1),
    axis.text.y = element_text(size= unit(15, "pt"), color = "black"),
    panel.grid.major = element_blank(),
    panel.grid.minor = element_blank(),
    panel.border = element_rect(fill = NA, colour = "black", linewidth = unit(0.25, "pt")),
    panel.background = element_blank(),
    legend.key = element_blank(),
    legend.title = element_text(size = unit(10, "pt")),
    legend.text = element_text(size = unit(10, "pt")),
    strip.text = element_text(colour = "black", size = unit(8, "pt")),
    strip.background = element_rect(fill = NA, color = NA))

p

pdf("/Users/saeko/Unmeasured/plot/Dotplot_TFfam_Ctc_cellline_unmeasured_HPA.pdf", width = 30, height = 15)
plot(p)
dev.off()
```
# TF ごとに、expressed TF-Cell type pairをstep-miner法で定義する
```{r}
mt_RNA4.3_ct <- readRDS("/Users/saeko/Unmeasured/data/mt_RNA4.3_ct_HPA.rds")
mt_RNA4.3_ct[1:5, 1:5]
mt_RNA4.3_ct[1,] 

rowname_mt_RNA4.3_ct <- rownames(mt_RNA4.3_ct)
mt_RNA4.3_ct_tib <- mt_RNA4.3_ct %>% as_tibble() %>% mutate(Antigen = rowname_mt_RNA4.3_ct ) %>%
  pivot_longer(-Antigen, names_to = "Cell_type", values_to = "nTPM")
```

# StepMiner関数の定義
```{r}
stepminer_binary <- function(values, resolution = 1) {
  values_sorted <- sort(values)
  n <- length(values_sorted)

  # 値の範囲を整数で指定
  threshold_candidates <- seq(floor(min(values_sorted)), ceiling(max(values_sorted)), by = resolution)

  best_error <- Inf
  best_threshold <- NA

  for (i in threshold_candidates) {
    left <- values_sorted[values_sorted <= i]
    right <- values_sorted[values_sorted > i]

    # 両側にデータが最低1個以上必要
    if (length(left) == 0 || length(right) == 0) next

    j <- mean(left) #定数関数のy値 (jは区間の平均と等しい)
    k <- mean(right) #定数関数のy値 (kは区間の平均と等しい)

    error_left <- sum((left - j)^2) #二乗誤差
    error_right <- sum((right - k)^2) #二乗誤差

    total_error <- error_left + error_right

    if (total_error < best_error) {
      best_error <- total_error
      best_threshold <- i
    }
  }

  # 最終的な分類
  binary <- ifelse(values >= best_threshold, 1, 0)

  return(list(threshold = best_threshold, binary = binary))
}

```

# 適用してplot
```{r}
stepminer_all <- mt_RNA4.3_ct_tib %>%
  group_by(Antigen) %>%
  group_modify(~ {
    res <- stepminer_binary(.x$nTPM)
    .x %>%
      mutate(StepMiner_binary = res$binary,
             StepMiner_threshold = res$threshold)
  }) %>%
  ungroup()
write_tsv(stepminer_all, "/Users/saeko/Unmeasured/data/RNA_expression_HPA_stepminer_all_res.tsv")
```

```{r}
stepminer_all <- read_tsv("/Users/saeko/Unmeasured/data/RNA_expression_HPA_stepminer_all_res.tsv")
TF_lists <- stepminer_all$Antigen %>% unique()
p_list <- list()
for (i in 1:length(TF_lists)) {
  tgt_TF <- TF_lists[i]
  tgt_result <- stepminer_all %>% filter(Antigen == tgt_TF)
  
  p <- tgt_result %>%
    ggplot(aes(x = nTPM, fill = factor(StepMiner_binary))) +
    geom_histogram(bins = 50) +
    geom_vline(xintercept = tgt_result$StepMiner_threshold, color = "black", linetype = "dashed", size = 0.1) +
    scale_fill_manual(values = c("blue", "red"), labels = c("Low", "High(expressed)")) +
    labs(x = "nTPM", y = "Count", fill = "StepMiner\nBinary") +
    ggtitle(paste0(tgt_TF, ": nTPM across cell types")) +
    #theme_minimal() +
    theme(legend.position = "none",
          panel.grid.major = element_blank(),
          panel.grid.minor = element_blank(),
          panel.background = element_blank(), 
          axis.ticks = element_line(size = 0.1),
          axis.text = element_text(size=2, color = "black"),
          axis.title = element_text(size=2, color = "black"),
          plot.title = element_text(size = 2, hjust = 0.5))
  
  p_list[[i]] <- p
}


n_per_plot <- 80
n_total <- length(p_list)
n_groups <- ceiling(n_total / n_per_plot)

# 結合と描画（または ggsave）
for (g in 1:n_groups) {
  idx_start <- (g - 1) * n_per_plot + 1
  idx_end <- min(g * n_per_plot, n_total)
  
  p_group <- wrap_plots(p_list[idx_start:idx_end], ncol = 8) +
    plot_annotation(title = paste("TFs", idx_start, "to", idx_end))
  
  pdf(paste0("/Users/saeko/Unmeasured/plot/Expressed_TF_HPA_stepMiner/expressed_TF_across_Ct_", g, ".pdf"))
  print(p_group)
  dev.off()
}
```
# TF marker check
```{r}
# TF markerの発現値をplotに追加
TF_marker <- read_tsv("/Users/saeko/Documents/MOCCS/important_chipseq_prediction/data/TFmarker/All_TFmarkers_annotated.tsv")
length(unique(TF_marker$Gene_Name))
colnames(TF_marker) <- c("PMID", "TF", "Gene_type", "Cell_Name", "Cell_Type", "Cell_type_class")

marker_TF_list <- TF_marker %>% filter(Gene_type == "TFMarker") %>% .$TF %>% unique()
length(marker_TF_list)

# Cell type classもstepminer_allに追加
df_chip <- read_tsv("/Users/saeko/Unmeasured/data/SRX_date_20231004_unmeasured_added.tsv")
join_Ctc <- df_chip %>% select(Cell_type, Cell_type_class) %>% distinct()
stepminer_all_Ctc <- stepminer_all %>% left_join(join_Ctc, by = "Cell_type") %>% drop_na(Cell_type_class)

p_list <- list()
expTF_ratio_df <- tibble()
for (i in 1:length(marker_TF_list)) {
  tgt_marker_TF <- marker_TF_list[i]
  tgt_Ctc <- TF_marker %>% filter(Gene_type == "TFMarker" & TF == tgt_marker_TF) %>% .$Cell_type_class
  tgt_df <- stepminer_all_Ctc %>% filter(Antigen == tgt_marker_TF) %>%
    mutate(marker = ifelse(Cell_type_class %in% tgt_Ctc, "marker", "non marker"))
  if(nrow(tgt_df) != 0 & length(unique(tgt_df$marker)) > 1){
    if(nrow(expTF_ratio_df) == 0){
      expTF_ratio_df <- tgt_df
    }else{
      expTF_ratio_df <- rbind(expTF_ratio_df, tgt_df)
    }
    p <- tgt_df %>% 
      ggplot(aes(x = nTPM, fill = factor(StepMiner_binary))) +
      geom_histogram(bins = 50) +
      geom_vline(xintercept = tgt_df$StepMiner_threshold, color = "black", linetype = "dashed", size = 0.1) +
      scale_fill_manual(values = c("blue", "red"), labels = c("Low", "High(expressed)")) +
      labs(x = "nTPM", y = "Count", fill = "StepMiner\nBinary") +
      ggtitle(paste0(tgt_marker_TF, ", Cell type class of TF marker : ", tgt_Ctc)) +
      theme(legend.position = "none",
            panel.grid.major = element_blank(),
            panel.grid.minor = element_blank(),
            panel.background = element_blank(), 
            axis.ticks = element_line(size = 0.1),
            axis.text = element_text(size=2, color = "black"),
            axis.title = element_text(size=2, color = "black"),
            plot.title = element_text(size = 2, hjust = 0.5),
            strip.text = element_text(size = 2),
            strip.background = element_blank())+
      facet_wrap(. ~ marker, ncol = 1, scales = "fixed")
    #print(tgt_marker_TF)
    #plot(p)
    p_list[[tgt_marker_TF]] <- p
  }
}

n_per_plot <- 20
n_total <- length(p_list)
n_groups <- ceiling(n_total / n_per_plot)

# 結合と描画（または ggsave）
for (g in 1:n_groups) {
  idx_start <- (g - 1) * n_per_plot + 1
  idx_end <- min(g * n_per_plot, n_total)
  
  p_group <- wrap_plots(p_list[idx_start:idx_end], ncol = 4) +
    plot_annotation(title = paste("TFs", idx_start, "to", idx_end))
  
  pdf(paste0("/Users/saeko/Unmeasured/plot/Expressed_TF_HPA_stepMiner_marker/expressed_TF_across_Ct_", g, ".pdf"))
  print(p_group)
  dev.off()
}

```
# TF marker と non-TF markerでexpressed TFとなったTFの割合を比較
```{r fig.width=25, fig.height=10}
expTF_ratio_df2 <- expTF_ratio_df %>% 
  group_by(Antigen, marker) %>% 
  summarise(n_marker = sum(marker == "marker"),
            n_non_marker = sum(marker == "non marker"),
            marker_expressed = sum(marker == "marker" & StepMiner_binary == 1),
            non_marker_expressed = sum(marker == "non marker" & StepMiner_binary == 1),
            marker_ratio = ifelse(n_marker > 0, marker_expressed / n_marker, NA_real_),
            non_marker_ratio = ifelse(n_non_marker > 0, non_marker_expressed / n_non_marker, NA_real_)) %>%
  mutate(ratio = coalesce(marker_ratio, non_marker_ratio)) %>% #coalesceはNAでない方の数値を返す
  ungroup()

expTF_ratio_df2 %>% ggplot(aes(x = Antigen, y = ratio, fill = marker)) +
  geom_bar(stat = "identity", position = "dodge") +
  labs(title = "Ratio of expressed TFs (stepMiner)",
       y = "ratio", x = "Antigen") +
  theme_bw() +
  theme(axis.text.x = element_text(angle = 90, hjust = 1))
```
```{r}
library(ggpubr)
expTF_ratio_df2 %>% ggplot(aes(x = marker, y = ratio, fill=marker)) +
  geom_violin()+
  geom_jitter() +
  stat_compare_means(method = "wilcox.test", 
                     comparisons = list(c("marker", "non marker")),
                     label = "p.signif") + 
  theme_minimal() +
  theme(aspect.ratio = 1.5)

```


```{r}
# TF markerをCell typeごとにcheck
TFmarker_Ct <- read_csv("/Users/saeko/Unmeasured/data/TFmarker/PMID_Cell_type_joined_extracted1.csv")

for (i in 1:nrow(TFmarker_Ct)) {
  tgt_TF <- TFmarker_Ct[i, "TF"] %>% as.character()
  tgt_Ct <- TFmarker_Ct[i, "Matched_Cell_Lines"] %>% as.character()
  tgt_df <- stepminer_all %>% filter(Antigen == tgt_TF) %>%
    mutate(marker = ifelse(Cell_type == tgt_Ct, "marker", "non marker"))
  tgt_marker_nTPM <- tgt_df %>% filter(Cell_type == tgt_Ct) %>% .$nTPM
  p <- tgt_df %>% 
      ggplot(aes(x = nTPM, fill = factor(StepMiner_binary))) +
      geom_histogram(bins = 50) +
      geom_vline(xintercept = tgt_df$StepMiner_threshold, color = "black", linetype = "dashed", size = 0.1) +
      geom_vline(xintercept = tgt_marker_nTPM, color = "green", linetype = "dashed", size = 0.5) +
      scale_fill_manual(values = c("blue", "red"), labels = c("Low", "High(expressed)")) +
      labs(x = "nTPM", y = "Count", fill = "StepMiner\nBinary") +
      ggtitle(paste0(tgt_marker_TF, ", Cell type class of TF marker : ", tgt_Ctc)) +
      theme(legend.position = "none",
            panel.grid.major = element_blank(),
            panel.grid.minor = element_blank(),
            panel.background = element_blank(), 
            axis.ticks = element_line(size = 0.1),
            axis.text = element_text(size=2, color = "black"),
            axis.title = element_text(size=2, color = "black"),
            plot.title = element_text(size = 2, hjust = 0.5),
            strip.text = element_text(size = 2),
            strip.background = element_blank())
  plot(p)
  print(tgt_marker_nTPM)
}
```


# TFごとに発現しているCell typeを決めて、unmeasuredを計算
```{r}
stepminer_all <- read_tsv("/Users/saeko/Unmeasured/data/RNA_expression_HPA_stepminer_all_res.tsv")
length(unique(stepminer_all$Antigen))
length(unique(stepminer_all$Cell_type))
mat_stepminer_expression <- stepminer_all %>% select(Antigen, Cell_type, StepMiner_binary) %>%
  pivot_wider(names_from = "Cell_type", values_from = "StepMiner_binary")
row_stepminer <- mat_stepminer_expression$Antigen
mat_stepminer_expression2 <- mat_stepminer_expression %>% select(-Antigen) %>% as.matrix()
rownames(mat_stepminer_expression2) <- row_stepminer
dim(mat_stepminer_expression2)
saveRDS(mat_stepminer_expression2, "/Users/saeko/Unmeasured/data/mat_stepminer_expression_binary.rds")
```

```{r}
stepminer_all %>% drop_na(StepMiner_binary) %>%
  ggplot(aes(x = reorder(Cell_type, StepMiner_binary), y = reorder(Antigen, -StepMiner_binary), fill = factor(StepMiner_binary))) +
  geom_tile() +
  scale_fill_manual(values = c("blue", "red")) +
  labs(
    title = "Expressed TFs across cell types",
    x = "Cell Type",
    y = "Antigen (TF)",
    fill = "# expressed TFs"
  ) +
  theme_minimal() +
  theme(
    axis.text.x = element_blank(),
    axis.text.y = element_blank()
  )
```
```{r}
# どのCell typeでも発現していると判定されたTFたち
stepminer_all %>% group_by(Antigen) %>% summarise(all_ones = all(StepMiner_binary == 1)) %>%
  filter(all_ones) %>%
  pull(Antigen) -> tmp_genes

stepminer_all %>% filter(Antigen %in% tmp_genes) %>% .$nTPM %>% summary()
stepminer_all %>% filter(Antigen %in% tmp_genes) %>% .$nTPM %>% hist(breaks = 50)
```


```{r}
mt_Chip_ct <- readRDS("/Users/saeko/Unmeasured/data/mt_Chip_ct.rds")
mat_stepminer_expression2 <- readRDS("/Users/saeko/Unmeasured/data/mat_stepminer_expression_binary.rds")

mt_stepMiner_unmeasured <- matrix(nrow = nrow(mt_Chip_ct), ncol = ncol(mt_Chip_ct))
for (i in 1:nrow(mt_Chip_ct)) {
  for (j in 1:ncol(mt_Chip_ct)) {
    
    tgt_TF <- rownames(mt_Chip_ct)[i]
    tgt_ct <- colnames(mt_Chip_ct)[j]
    
    if(tgt_TF %in% rownames(mat_stepminer_expression2)){
      tgt_RNA <- mat_stepminer_expression2[tgt_TF,tgt_ct]
      tgt_chip <- mt_Chip_ct[tgt_TF,tgt_ct]
      
      if(tgt_RNA == 1 & tgt_chip == 0){
        mt_stepMiner_unmeasured[i,j] <- 1
      }else{
        mt_stepMiner_unmeasured[i,j] <- 0
      }
    }
  }
}
rownames(mt_stepMiner_unmeasured) <- rownames(mt_Chip_ct)
colnames(mt_stepMiner_unmeasured) <- colnames(mt_Chip_ct)
saveRDS(mt_stepMiner_unmeasured, paste0("/Users/saeko/Unmeasured/data/mt_stepMiner_unmeasured_TF_ct_v1.rds"))
```

```{r}
mt_stepMiner_unmeasured <- readRDS("/Users/saeko/Unmeasured/data/mt_stepMiner_unmeasured_TF_ct_v1.rds")
mt_Chip_ct <- readRDS("/Users/saeko/Unmeasured/data/mt_Chip_ct.rds")

rownames_TF_chip <- rownames(mt_Chip_ct)
mt_Chip_ct_tib <- mt_Chip_ct %>% as_tibble() %>% mutate(Antigen = rownames_TF_chip) %>%
    pivot_longer(-c(Antigen), names_to = "Cell_type", values_to = "num_ChIPseq") 

rownames_stepMiner_TF_unmeasured <- rownames(mt_stepMiner_unmeasured)
mt_stepMiner_unmeasured_tib <- mt_stepMiner_unmeasured %>% as_tibble() %>% mutate(Antigen = rownames_stepMiner_TF_unmeasured) %>%
  pivot_longer(-c(Antigen), names_to = "Cell_type", values_to = "unmeasured_TF") 

tib_plot <-  mt_stepMiner_unmeasured_tib %>% left_join(mt_Chip_ct_tib, by = c("Antigen", "Cell_type")) 
tib_plot %>%
  ggplot(aes(x = reorder(Cell_type, -unmeasured_TF), y = reorder(Antigen, -unmeasured_TF), fill = factor(unmeasured_TF))) +
  geom_tile() +
  scale_fill_manual(values = c("white", "blue")) +
  labs(
    title = "Unmeasured TFs across cell types",
    x = "Cell Type",
    y = "Antigen (TF)",
    fill = "# Unmeasured TFs"
  ) +
  theme_minimal() +
  theme(
    axis.text.x = element_blank(),
    axis.text.y = element_blank()
  )
```
```{r fig.width=20, fig.height=10}
# Cell type classごとに%unmeasuredを計算
add_expressed_TF <- stepminer_all %>% select(Antigen, Cell_type, StepMiner_binary)
colnames(add_expressed_TF) <- c("Antigen", "Cell_type", "expressed_TF")
df_chip <- read_tsv("/Users/saeko/Unmeasured/data/SRX_date_20231004_unmeasured_added.tsv")
join_Ctc <- df_chip %>% select(Cell_type, Cell_type_class) %>% distinct()

tib_plot_Ctc <- tib_plot %>% 
  left_join(add_expressed_TF, by = c("Antigen", "Cell_type")) %>% 
  left_join(join_Ctc, by = "Cell_type") %>%
  select(Antigen, Cell_type, expressed_TF, unmeasured_TF, num_ChIPseq, Cell_type_class) %>%
  group_by(Cell_type_class) %>%
  summarise(
    n = n(), #Antigen-Celltype pair, Ctcによって、含まれるCell typeの数が異なるので、nの数も異なる。Cell typeにつき1444TFあるので、nの数は1444の倍数になる
    total_expressed_TF_Ctc = sum(expressed_TF), # TFごとにStepMiner法で決めたexpressed TF, 
    total_measured_ChIPseq = sum(num_ChIPseq),
    total_unmeasured_TF_num_Ctc = sum(unmeasured_TF)
  ) %>%
  mutate(unmeasured_ratio = total_unmeasured_TF_num_Ctc / total_expressed_TF_Ctc) 
  
View(tib_plot_Ctc)

tib_plot_Ctc2 <- tib_plot_Ctc %>% mutate(Unmeasured_percentage = (unmeasured_ratio*100)) %>%
  mutate(Measured_percentage = 100 - Unmeasured_percentage) %>% 
  pivot_longer(-c(Cell_type_class, n, total_expressed_TF_Ctc, total_measured_ChIPseq, total_unmeasured_TF_num_Ctc, unmeasured_ratio), names_to = "measure", values_to = "percentage")

tib_plot_Ctc2 %>%
  ggplot(aes(x = reorder(Cell_type_class, -percentage), y = percentage, fill = measure, label = round(percentage))) +
  geom_bar(stat = "identity", width = 0.7) +
  geom_text(aes(y = 110)) +
  xlab("Cell type class (tissue)")+
  ylab("Unmeasured(%)")+
  scale_fill_manual(values = c("gray", "blue3")) +
  theme(plot.title = element_text(face="bold",hjust = 0.5), 
        legend.position = c(0.5, 1.1),
        legend.direction = "horizontal",
        panel.grid.major = element_blank(),
        panel.grid.minor = element_blank(),
        panel.background = element_blank(), 
        axis.line = element_line(colour="black"),
        axis.text=element_text(size=20,face="bold", color = "black"),
        axis.text.x =element_text(size=20,face="bold", color = "black", angle = 45, hjust = 1),
        axis.text.y =element_text(size=20,face="bold", color = "black"),
        axis.title=element_text(size=20,face="bold", color = "black"),
        aspect.ratio = 0.5
  )
```
# Dot plot (Family-Ctc)
```{r fig.width=20, fig.height=14}
# Family - Cell type classごとにDot plot
annotation <- read_tsv("/Users/saeko/Unmeasured/data/SRX_date_20231004_unmeasured_added.tsv")
annotation_Ctc <- annotation %>% select(Cell_type_class, Cell_type) %>% distinct()
annotation_Family <- readRDS("/Users/saeko/Documents/MOCCS/paper_figure/MOCCS_paper_public/data/Fig2/obj/df_fam.rds")
annotation_Family <- annotation_Family %>% select(Antigen, Family) %>% distinct()

tib_plot3 <-  tib_plot %>% 
  left_join(add_expressed_TF, by = c("Antigen", "Cell_type")) %>% 
  left_join(join_Ctc, by = "Cell_type") %>%
  left_join(annotation_Family, by = "Antigen") %>%
  select(Antigen, Cell_type, expressed_TF, unmeasured_TF, num_ChIPseq, Cell_type_class, Family)  %>%
  filter(is.na(Family) == FALSE & Family != "No_annotation") %>%
  group_by(Family, Cell_type_class) %>%
  summarise(
    total_expressed_TF = sum(expressed_TF, na.rm = TRUE),
    total_measured_ChIPseq = sum(num_ChIPseq, na.rm = TRUE),
    total_unmeasured_TF = sum(unmeasured_TF, na.rm = TRUE),
    ratio_unmeasured = total_unmeasured_TF/total_expressed_TF
  )
View(tib_plot3)
saveRDS(tib_plot3, "/Users/saeko/Unmeasured/data/tib_plot3_HPA_stepMiner.rds")

p <- tib_plot3 %>% 
  ggplot(aes(x = reorder(Family, -total_unmeasured_TF), y= reorder(Cell_type_class, total_unmeasured_TF), size = ratio_unmeasured, label = total_unmeasured_TF)) + 
  geom_point(aes(color = ratio_unmeasured)) +
  geom_text(color = "white", size = 2) +
  #scale_color_gradientn(colours = viridis::viridis(20), limits = c(0,max(tib_plot$ratio_unmeasured)), oob = scales::squish) +
  scale_color_gradientn(
    #colours = c("blue", "white",  "red"),  # お好みの色ベクトル
    colours = c("white",  "blue"),
    limits = c(0, max(tib_plot3$ratio_unmeasured)), 
    oob = scales::squish
  )+
  xlab("TF family") +
  ylab("Cell type class") +
  theme(
    aspect.ratio = 0.8,
    plot.background = element_blank(),
    plot.title = element_text(size = unit(12, "pt")),
    plot.subtitle = element_text(size = unit(10, "pt")),
    plot.caption = element_text(size = unit(8, "pt")),
    plot.tag = element_text(size = unit(18, "pt")),
    axis.ticks = element_line(colour = "black", linewidth = unit(0.5, "pt")),
    axis.line = element_blank(), # element_line(linewidth = unit(0.5, "pt")),
    axis.title = element_text(size = unit(15, "pt")),
    axis.text.x = element_text(size= unit(15, "pt"), color = "black", angle = 90, hjust = 1),
    axis.text.y = element_text(size= unit(15, "pt"), color = "black"),
    panel.grid.major = element_blank(),
    panel.grid.minor = element_blank(),
    panel.border = element_rect(fill = NA, colour = "black", linewidth = unit(0.25, "pt")),
    panel.background = element_blank(),
    legend.key = element_blank(),
    legend.title = element_text(size = unit(10, "pt")),
    legend.text = element_text(size = unit(10, "pt")),
    strip.text = element_text(colour = "black", size = unit(8, "pt")),
    strip.background = element_rect(fill = NA, color = NA))

p

pdf("/Users/saeko/Unmeasured/plot/Dotplot_TFfam_Ctc_cellline_unmeasured_HPA_stepMiner.pdf", width = 30, height = 15)
plot(p)
dev.off()
```


# TF markerも考慮する
```{r}
TF_marker <- read_tsv("/Users/saeko/Documents/MOCCS/important_chipseq_prediction/data/TFmarker/All_TFmarkers_annotated.tsv")
View(TF_marker)
unique(TF_marker$Cell_Name)
```

